# 求助陈版关于长投重大影响判断

提问人：wx_5dd167782997 时间：2020-08-07 21:46:08
陈版 您好， 关于长投重大影响判断和您请教
就我的理解，在一方具有绝对控制的企业中，其他各投资方是不是都应该认定为不具有重大影响，都应该采用成本法核算？
如有一家企业由A、B、C、D、E五家企业共同投资设立，A企业占股50%，B企业占股20%，C企业占股10%、D企业占股10%、E企业占股10%，股东会按股权比例行使表决权，A在董事会派出 3 人，B派出 1 人、C派出 1 人、D派出1 人、E派出 1 人，股东会、董事会一般决议超过三分之二表决权即可以通过。同时A、D、E同受甲集团控制，按照一般默认的核算方式：甲集团采用成本法、C公司作为可供核算没有问题，对于B采用权益法核算是否合适呢？

回答人：chenyiwei
可参考：《瑞华研究 2010 ～ 2019 汇编》之“问题3-1-52（对持股比例不到20%，但派一名董事的参股公司能否按权益法核算）”。B持股20%派一名董事，但其他股东之间存在关联方关系，历史上如果B及其派驻的董事在该企业的股东会、董事会上未单独提出议案，也未能改变表决结果的，则一般认为B对其无重大影响。